【裁判字號】    99,簡上,412
【裁判日期】    990701
【裁判案由】    傷害
【裁判全文】
臺灣板橋地方法院刑事判決             99年度簡上字第412號
上  訴  人  乙○○
即  被  告
上列被告因傷害案件，不服本院刑事庭中華民國九十九年三月九
日九十九年度簡字第一五０三號第一審刑事簡易判決（聲請簡易
判決處刑案號：九十九年度偵字第三八五三號），提起上訴，本
院管轄之第二審合議庭判決如下：
    主  文
上訴駁回。
    事  實  及  理  由
一、本件經本院管轄第二審之合議庭審理結果，認原審以被告即
    上訴人乙○○犯刑法第二百七十七條第一項之傷害罪，且為
    累犯，判處有期徒刑三月，如易科罰金，以新臺幣（下同）
    一千元折算一日，扣案之酒瓶一支沒收。經核其認事用法及
    量刑均無不當，應予維持，並引用原審刑事簡易判決書記載
    之事實、證據及理由（如附件）。
二、被告即上訴人乙○○提起本件上訴意旨略以：被告承認有檢
    察官所起訴之事實，且已賠償被害人甲○○，達成和解，請
    求諭知無罪，或從輕量刑，給予其自新機會等語（參見本院
    卷上訴狀、九十九年六月十七日審判筆錄）。經查，原判決
    依憑被告之自白、被害人甲○○於警詢時之指訴及受傷照片
    等證據，認定上訴人有傷害甲○○之犯行，從形式之觀察，
    於法尚無不合。而刑之量定，為求個案裁判之妥當性，法律
    賦予法院裁量之權。量刑輕重，屬為裁判之法院得依職權自
    由裁量之事項，苟其量刑已以行為人之責任為基礎，並斟酌
    刑法第五十七條各款所列情狀，在法定刑度內，酌量科刑，
    如無偏執一端，致明顯失出失入情形，法院即不得單就量刑
    部份遽指為不當或違法。原判決關於科刑之部分，審酌上訴
    人於五年之內，故意再犯本件有期徒刑以上之傷害罪，為累
    犯，應依刑法第四十七條第一項之規定加重其刑；並審酌上
    訴人之前案紀錄，已有多次傷害他人紀錄，不思理性與他人
    溝通，僅因與被害人間存有細故，即持酒瓶毆打被害人頭部
    ，致被害人受有傷害。兼衡上訴人犯罪動機、品行、智識程
    度等一切情狀，而為量刑之準據。經核並無量刑輕重相差懸
    殊等裁量權濫用之情形。上訴人於原審判決後固已與被害人
    達成和解，惟此純粹係民事責任之履行，原審就被告犯罪後
    之態度等情狀，均已詳為審酌。上訴人所執上訴理由，純係
    對原判決就刑之量定已詳予說明審酌之事項，復為爭執，被
    告提起本件上訴，自無理由，應予駁回。
據上論斷，應依刑事訴訟法第四百五十五條之一第一項、第三項
、第三百六十八條、第三百七十三條，判決如主文。
本案經檢察官黃佳權到庭執行職務。
中    華    民    國    99    年    7     月    1     日
                  刑事第六庭    審判長法  官   胡堅勤
                                      法  官   林家賢
                                      法  官   盧軍傑
以上正本證明與原本無異
本件不得上訴
                                書記官  梁宜庭
中    華    民    國    99    年    7     月    1     日
附件：
臺灣板橋地方法院刑事簡易判決          99年度簡字第1503號
聲  請  人  臺灣板橋地方法院檢察署檢察官
被      告  乙○○  男  37歲（民國○○年○月○○日生）
                    身分證統一編號：Ｚ000000000號
                    住臺北縣三重市○○路○段126巷42之1號
上列被告因傷害案件，經檢察官聲請以簡易判決處刑（99年度偵
字第3853號），本院判決如下：
    主  文
乙○○傷害人之身體，累犯，處有期徒刑月，如易科罰金，以
新臺幣壹仟元折算壹日。扣案之酒瓶壹支沒收。
    事實及理由
一、本件除犯罪事實欄補充扣有酒瓶1 支外，其餘犯罪事實、證
    據，均引用如附件檢察官聲請簡易判決處刑書之記載。
二、核被告所為，係犯刑法第277 條第1 項傷害罪。被告前有如
    犯罪事實欄所載之有期徒刑執行完畢情形，有臺灣高等法院
    被告前案紀錄表附卷可憑，其於受徒刑執行完畢後5 年內，
    故意再犯本件有期徒刑以上之罪，為累犯，應依刑法第47條
    第1 項加重其刑。爰審酌被告之前案紀錄，已有多次傷害他
    人紀錄，不思理性與他人溝通，僅因與被害人間存有細故，
    即持酒瓶毆打被害人頭部，致被害人受有傷害，兼衡其犯罪
    動機、品行、智識程度等一切情狀，量處如主文所示之刑，
    並諭知易科罰金之折算標準，以資懲儆。
三、扣案之酒瓶1 支，為被告所有，且係供其犯本件傷害罪所用
    之物，業據被告供承在卷，爰依刑法第38條第1 項第2 款之
    規定宣告沒收之。
四、依刑事訴訟法第449 條第1 項前段、第3 項、第454 條第2
    項、第450 條第1 項，刑法第277 條第1 項、第47條第1 項
    、第41條第1 項前段、第38條第1 項第2 款，刑法施行法第
    1 條之1 第1 項、第2 項前段，逕以簡易判決處刑如主文。
五、如不服本判決，得自收受送達之日起10日內向本院提出上訴
    狀，上訴於本院第二審合議庭（須附繕本）。
中    華    民    國    99    年    3     月    5     日
                  刑事第二十二庭  法  官   曹 惠 玲
上列正本證明與原本無異。
                                  書記官   許 育 菁
中    華    民    國    99    年    3     月    9     日
附錄本案論罪科刑法條全文
中華民國刑法第277 條（普通傷害罪）
傷害人之身體或健康者，處3 年以下有期徒刑、拘役或1 千元以
下罰金。
犯前項之罪因而致人於死者，處無期徒刑或 7 年以上有期徒刑；
致重傷者，處3 年以上10年以下有期徒刑。
      臺灣板橋地方法院檢察署檢察官聲請簡易判決處刑書
                                      99年度偵字第3853號
    被      告  乙○○  男  37歲（民國○○年○月○○日生）
                        國民身分證統一編號：Ｚ000000000號
                        住臺北縣三重市○○路○段126巷42之
                          1號
上列被告因傷害案件，業經偵查終結，認為宜聲請以簡易判決處
刑，茲將犯罪事實及證據並所犯法條分敘如下：
        犯罪事實
一、乙○○曾因公共危險案件，經臺灣板橋地方法院於民國96年
    5月7日以96年度交簡字第233號判處有期徒刑4月，嗣經減刑
    減為有期徒刑2月確定，並於96年12月17日縮刑期滿執行完
    畢。詎仍不知悔改，竟因細故，而基於傷害之犯意，於99年
    1月17日晚上7時許，在臺北縣三重市之三張公園內，以酒瓶
    毆打甲○○之頭部，致李相均頭部受有傷害。
二、案經甲○○訴由臺北縣政府警察局三重分局移送偵辨。
        證據並所犯法條
一、上開犯罪事實，業據被告乙○○於警詢時及偵查中自白不諱
    ，核與告訴人甲○○於警詢時之指訴相符，並有受傷情形照
    片3張及扣案酒瓶1支在卷可佐，被告犯嫌已堪認定。
二、核被告所為，係犯刑法第277條第1項之傷害罪嫌。被告有犯
    罪事實欄所載之論罪科刑執行紀錄，有本署刑案資料查註紀
    錄表1份在卷可稽，被告於有期徒刑執行完畢後，5年以內故
    意再犯本案有期徒刑以上之罪，為累犯，請依刑法第47條第
    1項規定加重其刑。
三、依刑事訴訟法第451條第1項聲請以簡易判決處刑。
    此  致
臺灣板橋地方法院
中    華    民    國    99    年    1    月    29     日
                            檢 察 官  丙○○
本件正本證明與原本無異
中    華    民    國    99    年    2    月    23     日
                            書 記 官
附錄本案參考法條全文
中華民國刑法第277條第1項
傷害人之身體或健康者，處3年以下有期徒刑、拘役或1千元以下
罰金。

司法院資訊處製作；財團法人民間司法改革基金會備份。
